【裁判字號】    98,易,1628
【裁判日期】    980817
【裁判案由】    竊盜
【裁判全文】
臺灣板橋地方法院刑事判決              98年度易字第1628號
公  訴  人  臺灣板橋地方法院檢察署檢察官
被      告  乙○○
上列被告因竊盜案件，經檢察官提起公訴（97年度偵字第30086
號），本院判決如下：
    主  文
乙○○竊盜，處有期徒刑陸月，如易科罰金，以新臺幣壹仟元折
算壹日。
    事  實
一、乙○○意圖為自己不法之所有，於民國97年9 月10日20時許
    （起訴書誤載為22時許，應予更正），在臺北縣土城市○○
    路92巷23弄11號甲○○父母之住處，乘甲○○不注意之際，
    徒手竊取甲○○所有置於該處客廳沙發上之皮包1 個（內有
    現金新臺幣【下同】4 萬5 千元、存摺3 本、鑽戒1 只【價
    值4 萬元】），得手後旋即離開現場。嗣甲○○於同日22時
    許發現皮包遭竊報警處理，為警循線查獲上情。
二、案經甲○○訴由臺北縣政府警察局土城分局報告臺灣板橋地
    方法院檢察署檢察官偵查起訴。
    理  由
一、按被告以外之人於審判外之陳述，雖不符刑事訴訟法第159
    條之1 至第159 條之4 之規定，而經當事人於審判程序同意
    作為證據，法院審酌該言詞陳述或書面陳述作成時之情況，
    認為適當者，亦得為證據；當事人、代理人或辯護人於法院
    調查證據時，知有刑事訴訟法第159 條第1 項不得為證據之
    情形，而未於言詞辯論終結前聲明異議者，視為有前項之同
    意，刑事訴訟法第159 條之5 第1 項、第2 項分別有明文。
    經查，本判決下列所引用之被告以外之人於審判外之陳述，
    檢察官、被告於本院言詞辯論終結前均未聲明異議，本院審
    酌上開證據資料製作時之情況，尚無違法不當及證明力明顯
    過低之瑕疵，亦認為以之作為證據應屬適當，故揆諸前開規
    定，爰依刑事訴訟法第159 條之5 規定，認前揭證據資料均
    有證據能力。
二、訊據被告乙○○在本院審理時固坦承有於前揭時地至告訴人
    甲○○父母之上開住處等情，惟矢口否認有何竊盜犯行，辯
    稱：伊並沒有竊取甲○○之皮包，伊忘記伊離開時手上有拿
    什麼東西，伊到甲○○父母之上開住處後，原本是出去買飲
    料，但後來忘記帶錢，又回去甲○○父母之上開住處，之後
    伊是與其他人一起離開的云云。然查：
  (一)前揭事實，業據證人即告訴人甲○○在警詢時及偵查中證述
    綦詳，其證稱：被告到伊父母上開住處時，係坐在伊放皮包
    之沙發旁的小椅子，被告坐了一會就跑出去，但再回來時並
    沒有買飲料，且從監視錄影內容可見被告離開時，手上有拿
    著伊的皮包等語；且觀諸卷附監視錄影光碟暨翻拍照片，確
    實顯示被告右手拿著一黑色物體晃動，左肩背一個大包包，
    並經檢察官在偵查中勘驗屬實，此有監視錄影光碟暨翻拍照
    片1 幀在卷可查，且經核該黑色物體之影像所顯示之形狀、
    尺寸，亦與告訴人所提出其遭竊之皮包尺寸相符，亦有告訴
    人同型皮包照片2 幀在卷可參，而被告竟稱不知其右手拿有
    何物云云，實有悖於常情。
  (二)再被告在偵查中辯稱：伊於97年9 月11日將電腦送修花了7
    千5 百元，這是伊從中國信託銀行重陽分行領出的，另外，
    於97年9 月10日、11日2 天，伊還有存2 萬元入銀行帳戶，
    伊存進去的錢是伊父親吳萬慶給伊的生活費云云。然經調閱
    被告在中國信託銀行重陽分行所開設之帳戶，自97年9 月1
    日起至同月10日，均無存、提款紀錄，於97年9 月11日始以
    現金存入3 萬4 千元及以跨行轉帳提領8 千元，此有該銀行
    帳戶歷史交易查詢1 份在卷可查，經核被告前開所述均與其
    帳戶明細資料不符，已難遽予採信；又參以被告之父親吳萬
    慶因酒後駕車違背安全駕駛等案件，經法院判處應執行有期
    徒刑7 月，如易科罰金，以銀元3 百元折算1 日確定，因在
    執行時逃匿，自94年8 月31日起即經臺灣板橋地方法院檢察
    署發布通緝在案，有臺灣高等法院被告前案紀錄表、通緝列
    表各1 份在卷可稽，則被告之父吳萬慶若所賺取之金錢，除
    足供自己生活之需，並有餘力提供成年子女高達3 、4 萬元
    之生活費，則其對於得易科罰金之罪刑，何以不繳納罰金結
    案，致因遭通緝而逃亡近4 年，是被告前開所辯，顯悖於常
    理，委不足採，是實難認定被告所存入其帳戶之現金確係由
    其父親吳萬慶所交付；再者，告訴人於97年9 月10日遭竊現
    金4 萬5 千元，被告於翌（11）日即以現金3 萬4 千元存入
    其帳戶，如此巧合，實難不讓人有所懷疑，且被告所稱資金
    來源，不足採信，已如前述，是堪認被告所存入帳戶之現金
    3 萬4 千元，應係竊取告訴人之皮包所得。
  (三)又測謊技術既係本於心理學及生理學之理論為基礎，並佐以
    科學儀器詳實記錄受測者應答時之各項反應，復由專業人員
    進行問題設計及結果判讀，所得測謊結果自具有相當之可信
    性。倘測謊人員具備專業之知識技能，復事先獲得受測者之
    同意，所測試之問題及其方法又具專業可靠性時，該測謊結
    果，如就否認犯罪有不實之情緒波動反應，雖不能採為有罪
    判決之唯一依據，但非無證據能力（最高法院94年度台上字
    第1753號判決）。查本案在偵查中經被告同意送內政部警政
    署刑事警察局以熟悉測試法、區域比對法進行測謊鑑定，被
    告就「你有沒有拿走甲○○的皮包？」、「當天你有沒有拿
    走甲○○的皮包？」、「你確實知道是誰拿走甲○○的皮包
    嗎？」等問題，分別答以「沒有」、「沒有」、「不知道」
    均呈不實反應，此有內政部刑事警察局98年5 月7 日刑鑑字
    第0980062401號鑑定書及後附之鑑定資料表、反應圖譜等件
    各一份在卷可參，益徵被告辯稱並未竊取被害人之皮包一節
    ，顯屬虛妄之詞。
  (四)綜上所述，被告前開辯解，無非事後避就卸責之詞，不足採
    信，本件事證明確，被告上開犯行，洵堪認定，應予依法論
    科。
三、核被告所為，係犯刑法第320 條第1 項竊盜罪。爰審酌被告
    前有賭博、贓物前科，品行非佳，並斟酌其犯罪動機、手段
    、所竊得財物之價值及犯罪後之態度等一切情狀，量處如主
    文所示之刑，並諭知易科罰金之折算標準。
據上論斷，應依刑事訴訟法第299 條第1 項前段，刑法第320 條
第1 項、第41條第1 項前段，刑法施行法第1 條之1 第1 項、第
2項前段，判決如主文。
本案經檢察官顏妃琇到庭執行職務
中    華    民    國    98    年    8     月    17    日
                  刑事第六庭  法  官  王士珮
以上正本證明與原本無異。
如不服本判決，應於判決送達後10日內，向本院提出上訴狀。
                              書記官  郭晉良
中    華    民    國    98    年    8    月    17    日
附錄本案論罪科刑法條全文：
意圖為自己或第三人不法之所有，而竊取他人之動產者，為竊盜
罪，處 5 年以下有期徒刑、拘役或 5 百元以下罰金。
意圖為自己或第三人不法之利益，而竊佔他人之不動產者，依前
項之規定處斷。
前二項之未遂犯罰之。


司法院資訊處製作；財團法人民間司法改革基金會備份。
